臺灣高等法院刑事裁定
111年度抗字第472號
抗  告  人
即  受刑人  黃明寶



上列抗告人即受刑人因聲請定其應執行刑案件，不服臺灣臺北地
方法院中華民國111年2月25日裁定（111年度聲字第206號），提
起抗告，本院裁定如下：
    主  文
抗告駁回。
    理  由
一、原裁定意旨略以：抗告人即受刑人黃明寶（下稱抗告人）所
    犯如原裁定附表所示之罪，經法院判處如原裁定附表所示之
    刑確定，其中如原裁定附表編號10、16、18至22所示之罪為
    不得易科罰金之罪，其餘編號則為得易科罰金之罪，然抗告
    人已請求檢察官聲請定應執行刑，有臺灣臺北地方檢察署依
    102年1月23日修正之刑法第50條調查受刑人是否聲請定應執
    行刑調查表可憑，是核本件聲請聲請為正當，應予准許，且
    審酌原裁定附表各罪宣告刑之總和上限、各刑中最長期等情
    形，兼衡抗告人犯罪之類型、情節、侵害法益之專屬性或同
    一性、不法與罪責程度，及對其施以矯正之必要性，本於罪
    責相當之要求，爰依刑事訴訟法第477條第1項，刑法第50條
    第1項第1款、第2項、第53條、第51條第5款，就原裁定附表
    所示各罪刑，裁定應執行有期徒刑9年2月等語。
二、抗告意旨略以：原裁定相較罪刑相當原則，顯有未恰，且與
    社會倫理所表達之法律感情相違背。依抗告人所舉其他法院
    案例，於定應執行刑時均有大幅減輕，懇請本於責任遞減原
    則、限制加重原則、比例原則、罪刑相當原則及公平正義原
    則，從輕重定應執行之刑，給予抗告人悔過向上之機會等語
    。
三、本件抗告人先後犯如原裁定附表編號1至29所示各罪，分別
    經法院判處罪刑確定（原裁定附表編號21罪名欄應更正為「
    竊盜、搶奪」），其中附表：㈠編號1所示之搶奪罪，經臺灣
    新北地方法院以109年度簡字第4393號判決判處有期徒刑6月
    ，如易科罰金，以新臺幣（下同）1,000元折算1日，於民國
    109年12月1日確定。㈡編號2所示之竊盜罪，經原審法院以10
    9年度簡字第2149號判決判處有期徒刑3月，如易科罰金，以
    1,000元折算1日，於109年12月30日確定。㈢編號3所示之加
    重竊盜罪，經臺灣新北地方法院以109年度簡字第5570號判
    決判處有期徒刑6月，如易科罰金，以1,000元折算1日，於1
    09年12月21日確定。㈣編號4、5所示之竊盜罪，經臺灣新北
    地方法院以109年度審易字第2357號判決分別判處有期徒刑2
    月（2罪）、3月（2罪），如易科罰金，以1,000元折算1日
    ，於109年12月30日確定。㈤編號6所示之竊盜罪，經原審法
    院以109年度易字第1007號判決判處有期徒刑6月，如易科罰
    金，以1,000元折算1日，於110年1月11日確定。㈥編號7、8
    、9所示之竊盜、加重竊盜罪，經原審法院以109年度審易字
    第2872號判決分別判處有期徒刑2月（3罪）、6月、3月，如
    易科罰金，以1,000元折算1日，於110年3月2日確定。㈦編號
    10、11、12所示之竊盜、加重竊盜罪，經臺灣新北地方法院
    以109年度審易字第2724、2732號判決分別判處有期徒刑7月
    （2罪）、3月、4月，並諭知編號11、12所示之罪，如易科
    罰金，以1,000元折算1日，於110年2月17日確定。㈧編號13
    所示之竊盜罪，經臺灣士林地方法院以109年度審易字第211
    9號判決判處有期徒刑4月，如易科罰金，以1,000元折算1日
    ，於110年2月17日確定。㈨編號14、15、16所示之竊盜、加
    重竊盜罪，經臺灣新北地方法院以109年度審易字第2745號
    判決分別判處有期徒刑3月（4罪）、4月（5罪）、7月（3罪
    ），並諭知編號14、15所示之罪，如易科罰金，以1,000元
    折算1日，於110年3月10日確定。㈩編號17所示之竊盜罪，經
    臺灣新北地方法院以109年度審易字第2993號判決判處有期
    徒刑3月，如易科罰金，以1,000元折算1日，於110年3月17
    日確定。號18、19、20所示之加重竊盜罪，經臺灣新北地
    方法院以109年度審易字第2922號判決分別判處有期徒刑7月
    （4罪）、9月、8月（3罪），於110年4月7日確定。編號21
    、22、23、24、25所示之竊盜（未遂）、加重竊盜（未遂）
    、搶奪罪，經臺灣新北地方法院以109年度訴字第1207號判
    決分別判處有期徒刑7月（6罪）、8月、3月（6罪）、4月（
    2罪）、1月，並諭知編號23、24、25所示之罪，如易科罰金
    ，以1,000元折算1日，於110年3月24日確定。編號26、27
    所示之竊盜（未遂）罪，經臺灣新北地方法院以110年度審
    簡字第54號判決分別判處有期徒刑4月、3月（4罪），如易
    科罰金，以1,000元折算1日，於110年7月28日確定。編號2
    8所示之竊盜罪，經原審法院以110年度審簡字第661號判決
    判處有期徒刑3月（2罪），如易科罰金，以1,000元折算1日
    ，於110年5月31日確定。編號29所示之加重竊盜罪，經原
    審法院以110年度審易字第1297號判決判處有期徒刑6月，如
    易科罰金，以1,000元折算1日，於110年11月8日確定，此有
    前揭判決及本院被告前案紀錄表各1份在卷可稽。再抗告人
    所犯原裁定附表編號1至9、11至15、17、23至29所示之罪為
    得易科罰金之罪，而所犯原裁定附表編號10、16、18至22所
    示之罪為不得易科罰金之罪，固合於刑法第50條第1項但書
    之規定，惟抗告人已請求聲請定其應執行刑，亦有抗告人親
    自簽名捺印之臺灣臺北地方檢察署依102年1月23日修正之刑
    法第50條調查受刑人是否聲請定應執行刑調查表1份附卷可
    參。
四、而按數罪併罰，有二裁判以上者，依刑法第51條之規定，定
    其應執行之刑，刑法第53條定有明文；裁判確定前犯數罪者
    ，併合處罰之，刑法第50條第1項前段亦有明文規定。又刑
    法第51條第5款規定，宣告多數有期徒刑者，於各刑中之最
    長期以上，各刑合併之刑期以下，定其刑期，但不得逾30年
    。再法律上屬於自由裁量之事項，有其外部性界限及內部性
    界限，並非概無拘束。依據法律之具體規定，法院應在其範
    圍選擇為適當之裁判者，為外部性界限；而法院為裁判時，
    應考量法律之目的，及法律秩序之理念所在者，為內部性界
    限。法院為裁判時，二者均不得有所踰越（最高法院80年台
    非字第473號判例意旨）。在數罪併罰，有二裁判以上，定
    其應執行之刑時，固屬於法院自由裁量之事項，然仍應受前
    揭外部性界限及內部性界限之拘束（最高法院93年度台非字
    第192號判決意旨參照）。又103年6月4日修正公布，同年月
    6日施行之刑事訴訟法第370條增訂第2項規定：「前項所稱
    刑，指宣告刑及數罪併罰所定應執行之刑。」及第3 項規定
    ：「第一項規定，於第一審或第二審數罪併罰之判決，一部
    上訴經撤銷後，另以裁定定其應執行之刑時，準用之。」已
    針對第二審上訴案件之定應執行之刑，明定有不利益變更禁
    止原則之適用，而分屬不同案件之數罪併罰，倘一裁判宣告
    數罪之刑，曾經定其執行刑，再與其他裁判宣告之刑定其執
    行刑時，在法理上亦應同受此原則之拘束，亦即另定之執行
    刑，其裁量所定之刑期，不得較重於前定之執行刑加計後裁
    判宣告之刑之總和（最高法院103年度第14次刑事庭會議決
    議、103年度台抗字第707號、第674號裁定意旨參照）。據
    上，原裁定附表所示之罪，合計刑期為有期徒刑24年5月，
    此為法院定應執行刑時之外部界限，而原裁定附表編號1至2
    8所示之罪，經原審法院以110年度聲字第1809號裁定應執行
    有期徒刑8年10月確定，以及考量各罪之法律目的、抗告人
    違反之嚴重性及貫徹刑法量刑公平正義理念等為內部界限，
    是原審就原裁定附表所示各罪所處之刑，裁定應執行有期徒
    刑9年2月，乃在前開範疇之內，揆諸前揭說明，於法核無不
    合。至抗告人雖舉其他法院另案裁判，並稱該等案件有減輕
    較多應執行刑乙節，然各案案情不同，本無相互拘束之效，
    自無從比附援引而為有利主張，況原裁定經審酌抗告人所犯
    案件，亦已相當程度減輕抗告人之應執行刑，尚難謂有何違
    法不當之情，抗告意旨以前揭情詞指摘原裁定不當，並無理
    由，應予駁回。
據上論斷，應依刑事訴訟法第412條，裁定如主文。
中　　華　　民　　國　　111 　年　　3 　　月　　 31 　日
                  刑事第二十二庭審判長法  官  王美玲
                                      法  官  汪怡君
                                      法  官　葉韋廷
以上正本證明與原本無異。
如不服本裁定，應於收受送達後5日內向本院提出抗告狀。
                                      書記官　李逸翔
中　　華　　民　　國　　111 　年　　3 　　月　　31　　日